【裁判字號】    98,簡上,173
【裁判日期】    981130
【裁判案由】    傷害直系尊親屬
【裁判全文】
臺灣基隆地方法院刑事判決             98年度簡上字第173號
上  訴  人
即  被  告  丙○○
上列上訴人即被告因傷害直系尊親屬案件，不服本院基隆簡易庭
98 年度基簡字第991號，中華民國98年8月21日第一審刑事簡易
判決（原聲請案號：98年度偵字第3159號），提起上訴，本院管
轄之第二審合議庭判決如下：
    主  文
上訴駁回。
丙○○緩刑貳年。
    理  由
一、本案經本院審理結果，認第一審判決以被告丙○○係犯刑法
    第277條第1項、第280條之傷害直系血親尊親屬罪，而判處
    被告拘役50日，如易科罰金以新台幣1,000元折算1日，其認
    事用法均無違誤，量刑亦屬適當，應予維持，並引用第一審
    判決書記載之事實、證據及理由（如附件一、二所示）。
二、被告即上訴人之上訴意旨略以：被告因一時失慮而傷害其母
    親，對原審之量刑均甘服，然因其經濟狀況不佳，且業已取
    得被害人之原諒，期能宣告緩刑，給其自新機會等語。
三、經查，被告前未曾受有期徒刑以上刑之宣告，有臺灣高等法
    院被告前案紀錄表1份在卷可按。次查，被害人甲○○於本
    院準備程序中亦陳稱：被告平常很孝順，其因一時衝動才拿
    東西丟伊，伊願意原諒被告，因為被告之經濟壓力很大等語
    ，故堪認被告為本件犯行，應係一時失察，致罹刑章，被告
    於審理中坦承犯錯、知所悔悟，故認本件刑之宣告已足收警
    惕之效，是以認所處之刑，以暫不執行為適當，併予宣告緩
    刑2年，以策自新。
據上論斷，應依刑事訴訟法第455條之1第1項、第3項、第368條
、第373條，刑法第74條第1項第1款，判決如主文。
本案經檢察官乙○○到庭執行職務。
中    華    民    國    98    年    11    月    30    日
                  刑事第一庭審判長法  官  王福康
                                  法  官  王美婷
                                  法  官  鄭培麗
以上正本證明與原本無異。
本件判決不得上訴。
中    華    民    國    98    年    11    月    30    日
                                  書記官  湯惠芳
附件一：
臺灣基隆地方法院刑事簡易判決         98年度基簡字第991號
聲  請  人  臺灣基隆地方法院檢察署檢察官
被      告  丙○○  男  33歲（民國○○年○月○○日生）
                    身分證統一編號：Ｚ000000000號
                    住臺北縣三重市○○路○段104號8樓
上列被告因家庭暴力之傷害案件，經檢察官聲請以簡易判決處刑
（98年度偵字第3159號），本院判決如下：
    主  文
丙○○傷害直系血親尊親屬之身體，處拘役伍拾日，如易科罰金
，以新臺幣壹仟元折算壹日。
    事實及理由
一、本件犯罪事實及證據併所犯法條，除犯罪事實補充記載：丙
    ○○係甲○○之子，2人間具有家庭暴力防治法第3條第3款
    所定之家庭成員關係外。其餘均引用檢察官聲請簡易判決處
    刑書之記載（如附件）。
二、爰審酌被告僅因細故，罔顧人倫情義，竟對告訴人以暴力相
    加，衡其犯罪動機、犯罪目的、犯罪手法暨告訴人之傷勢、
    犯後態度迄未與告訴人達成和解等一切情狀，量處如主文所
    示之刑，並諭知易科罰金之折算標準。
二、依刑事訴訟法第449 條第1 項前段、第3 項、第454 條第2
    項，刑法第277 條第1 項、第280 條、第41條第1 項前段，
    刑法施行法第1 條之1，判決如主文。
中    華    民    國    98    年    8    月    21    日
                  基簡簡易庭法  官  陳伯厚
以上正本證明與原本無異。
如不服本判決，應於判決送達後10日內，向本院提出上訴書狀，
敘述上訴理由，上訴於本院合議庭，並按他造當事人之人數附具
繕本。
中    華    民    國    98    年    8     月    24    日
                            書記官  王惠萍
附錄論罪法條:
中華民國刑法第277條
（普通傷害罪）
傷害人之身體或健康者，處 3 年以下有期徒刑、拘役或 1 千元
以下罰金。
犯前項之罪因而致人於死者，處無期徒刑或 7 年以上有期徒刑；
致重傷者，處 3 年以上 10 年以下有期徒刑。
中華民國刑法第280條
（傷害直系血親尊親屬罪）
對於直系血親尊親屬，犯第277條或第278條之罪者，加重其刑至
二分之一。
附件二：
臺灣基隆地方法院檢察署檢察官聲請簡易判決處刑書
                                      98年度偵字第3159號
    被      告  丙○○  男  33歲（民國○○年○月○○日生）
                        籍臺北縣三重市○○路○段104號8樓
                        國民身份證統一編號：Ｚ000000000號
上列被告因傷害案件，業經偵查終結，認為宜聲請以簡易判決處
刑，茲將犯罪事實及證據並所犯法條分敘如下：
一、犯罪事實：丙○○於98年5月15日凌晨0時20分許，在基隆市
    安樂區○○○路135巷59號3樓其母甲○○住處，因細故持塑
    膠椅、奶瓶等物毆打甲○○，致甲○○受有左手擦傷、左手
    第四指脫臼、右踝挫傷之傷害。案經甲○○訴由基隆市警察
    局第四分局移送偵辦。
二、證據：被告丙○○於警詢之自白，證人即告訴人甲○○警偵
    訊之證詞，驗傷診斷書。
三、所犯法條：刑法第277條第1項傷害罪嫌，並請依刑法第280
    條加重其刑。
四、依刑事訴訟法第451條第1項聲請逕以簡易判決處刑。
    此    致
臺灣基隆地方法院基隆簡易庭
中    華    民    國    98    年    7     月    26    日
                              檢察官  張  長  樹
本件正本證明與原本無異
中    華    民    國    98    年    8     月    3     日
                              書記官  邱  國  雄
附錄所犯法條：
刑法第277條第1項
    傷害人之身體或健康者，處 3 年以下有期徒刑、拘役或 1
    千元以下罰金。
刑法第280條
    對於直系血親尊親屬，犯第 277 條或第 278 條之罪者，
    加重其刑至二分之一。
附記事項：本件係依刑事訴訟法簡易程式辦理，法院簡易庭得不
傳喚被告、輔佐人、告訴人、告發人等出庭即以簡易判決處刑；
被告、被害人、告訴人等對告訴乃論案件如已達成民事和解而要
撤回告訴或對非告訴乃論案件認有受傳喚到庭陳述意見之必要時
，請即另以書狀向簡易法庭陳述或請求傳訊。


司法院資訊處製作；財團法人民間司法改革基金會備份。
